臺灣臺東地方法院交通事件裁定　　　96年度交聲字第15號
原處分機關　交通部公路總局高雄區監理所臺東監理站
異　議　人
即受處分人　甲○○
上列異議人即受處分人因違反道路交通管理處罰條例案件，對交
通部公路總局臺東監理站於中華民國96年2月16日所為之處分（
東監違裁字第裁81─T00000000號），聲明異議，本院裁定如下
：
    主  文
異議駁回。
    理  由
一、按駕駛人駕駛汽車，應遵守道路交通標誌、標線、號誌之指
    示，道路交通安全規則第90條前段定有明文，又道路交通標
    誌標線號誌設置規則第206條第5款第1目規定「圓形紅燈」
    之行車管制號誌係表示禁止車輛通行，並不得超越停止線或
    進入路口。如汽車駕駛人，行經有燈光號誌管制之交岔路口
    闖紅燈者，處新臺幣（下同）1,800元以上5,400元以下罰鍰
    ；又汽車駕駛人有第53條所規定之情形者，除依原條款處罰
    鍰外，並予記違規點數3點，道路交通管理處罰條例第53條
    第1項、第63條第1項第3款分別定有明文。
二、本件異議人即受處分人甲○○於民國96年1月13日14時20分
    許，駕駛車牌號碼PC─3526號自用小客車，沿臺9線由北往
    南方向行駛，於行經393.5公里美和丁字路口時，面對遵行
    方向之號誌係禁止車輛通行，不得超越停止線或進入路口之
    紅燈行車管制號誌，竟未遵守該行車管制號誌之指示，駕車
    闖紅燈超越停止線行駛，適為在該處執行勤務之臺東縣警察
    局大武分局美和派出所警員董蒼平發現並予攔停，以受處分
    人有闖紅燈之違規行為掣單舉發。嗣異議人於應到案日期前
    向原處分機關提出申訴，經原處分機關函請舉發單位調查結
    果，仍認異議人有上述違規行為，原處分機關乃依道路交通
    管理處罰條例第53條第1項、第63條第1項第3款（原處分漏
    載款），及違反道路交通管理事件統一裁罰基準表等規定，
    裁處異議人罰鍰2,700元，並記違規點述3點。
三、訊之異議人固坦承有於上揭時間駕駛上揭車號自用小客車行
    經前述路口之事實，惟否認有違規闖紅燈之行為，辯稱：伊
    並未闖紅燈，當時伊車子前面確有另1台車子被攔下，但距
    離伊車子約20公尺，且伊沒有看到該車有無闖紅燈，所以也
    不代表伊有闖紅燈，伊遭警攔停後員警告知有監視畫面可供
    查看，惟當日於派出所觀看監視畫面約半小時均未呈現伊闖
    紅燈之畫面，致其於該處折騰約40分鐘等語。經查：
    (一)異議人於上述時、地駕駛車號PC─3526號闖紅燈行駛之違
      規事實，業據證人董蒼平於本院96年3月14日調查時，以
      具結擔保其供述之真實性並在負擔偽證罪之心理處罰狀態
      下證稱：「（問：查獲情形？）當時有2部車子在行駛，
      而且2部車子的距離間隔沒有多遠，當時2170─MK的車子
      是在前面，行駛在外側車道，異議人當時是行駛在第2部
      ，是在內側車道，當時我先攔下2170─MK的車子，然後交
      給我同事處理，然後接下來我就又攔下另外1部PC─3526
      的車子，所以因為第1部的車子已經闖紅燈，所以第2部異
      議人的車子也有跟著闖紅燈。…（問：就異議人主張，當
      天你們在美和派出所的時候，有要讓異議人看監視畫面，
      後來有說畫面沒有呈現闖紅燈的畫面有何意見？）當天我
      們調閱監視畫面的時候，因為砂石車的無線基地台有時候
      會將我們的監視器蓋台，後來我們是在另1部監視器的畫
      面將其調閱出來的，當時因為我們怕讓異議人等候太久，
      所以我們當時有跟異議人講相關的權益事宜。…（問：照
      片所示上面照片是第1部的系統，下面的照片是第2部系統
      的照片，為何都不是有顯示有無闖紅燈的全景的照片？）
      因為這2部系統最主要都是要查贓車的，所以沒有顯示全
      景的畫面。」等語明確，並當庭提出該顯示該2部車子車
      號之照片及2170─MK車子闖紅燈之舉發違反道路交通管理
      事件通知單影本附卷可稽。
    (二)又參酌汽車駕駛人闖紅燈，如不能或不宜攔截掣單舉發者
      ，尚得依道路交通管理處罰條例第7條之2及違反道路交通
      管理事件統一裁罰基準及處理細則第11條規定所定程序逕
      行舉發即可，值勤警員非必追捕攔截，是以觀諸本件異議
      人遭舉發員警於確認無誤之下，當場攔停等情，堪認員警
      並無誤認之情形。衡以證人董蒼平乃為原處分機關所認定
      異議人有上開違規行為之原證人，其並到庭在本院法官面
      前以言詞供述本件訴訟上之待證事實即異議人有上揭違規
      事實，因證人所言詳實，本院由其上開供述已得有異議人
      確有上揭違規行為之心證，且於本件卷存證據資料內並無
      任何積極證據足以證明證人上揭供述係屬虛偽，亦無有足
      以令人顯信供述為不可採之品性證據或前科證據存在，本
      院自不得僅以證人為本件開單告發異議人之員警而全盤抹
      煞其在訴訟上所具有之原證人資格。又異議人雖聲請傳喚
      當時亦在其車內之證人吳聿作證，惟證人吳聿於本院調查
      時證稱：「當天我是坐在副駕駛座，當時我人是清醒的，
      在行經393.5公里處的時候，異議人被攔下來的時候，我
      有特別看了一下號誌，當時是沒有顯示燈號的，後來是警
      察過來之後，並叫我們拿出證件的時候，那時候警員才告
      訴我們說我們闖紅燈，而且在當我們右邊前面的地方有1
      台車子，其距離約距離1個車身的遠，當時那1部車子也有
      被攔下來」等語，不僅與異議人所述與前車距離約20公尺
      等詞不符，且所證當時沒有顯示燈號情形，亦與現場路口
      既已設置燈號，卻又未顯示燈號之常情不符，顯不足為異
      議人有利之認定，從而異議人既未就執勤警員之舉發有誤
      提出相關證據以供調查，本院經查亦無任何證據足資證明
      其有捏造事實違法取締之情事，異議人所辯不足採信。本
      件事證明確，異議人駕駛前揭汽車闖紅燈之違規行為，堪
      予認定。
四、綜上所述，異議人確有在前揭時、地違規闖紅燈之事實，從
    而原處分機關依前揭道路交通管理處罰條例第53條、第63條
    條第1項第3款及違反道路交通管理事件統一裁罰基準表規定
    ，以異議人駕駛該部車號汽車行經有燈光號誌管制之交岔路
    口闖紅燈，裁處異議人罰鍰2,700元，並予記違規點數3點，
    核無違誤，本件異議人之異議為無理由，自應將其異議駁回
    。
據上論斷，應依道路交通案件處理辦法第19條，裁定如主文。
中　　華　　民　　國　　96　　年　　3 　　月　　29　　日
                  交通法庭法　官　黃建都
以上正本證明與原本無異。
如不服本裁定，應於裁定送達後5日內向本院提出抗告狀（須附
繕本）。
「切勿逕送上級法院」
                  　　    書記官　陳俊德
中　　華　　民　　國　　96　　年　　3　　月　　 29  　日
